Verónica A. García D.

Datos

DNI: 03515974X Fecha de nacimiento 12/12/1994

Contacto

\(+34677765928

□ veronicavagd@gmail.com

https://bit.ly/2YvWlc4

Skills

UX

UX Research
UX Writer
Information Architecture
Usability Testing
Interaction Design
Material & IOS Design
User Interface & Visual
Design
UX Analytics

Marketing Digital

CRO RRSS Creación de contenido Content Manager Web Análisis

Front-End

Maquetación HTML5 CSS3 JavaScript Bootstrap

Metodologías

Design Thinking Design Sprint Scrum Agile

UX / UI Designer

Marketing Digital
Diseño Front-End

Diseñadora Junior UX / UI dedicada a la creación y gestión de productos digitales.

Licenciada en Comunicación Social de la Universidad Central de Venezuela (UCV), con diploma en **Gerencia de Marketing Digital** y cursos especializados en diseño y Customer Experience.

Experiencia

Digital Creative & UX (2019 - actualidad)

La Mina Digital · Madrid, España

Diseño de aplicaciones web y móviles, creación de wireframes , prototipado y maquetación para sitios web y aplicaciones.

Wireframing, Prototipado, Sketch, Keynote, Invision, Suite Adobe, Figma, Zeplin, HTML5, CSS3, JavaScript, Scrum, Agile, Design Thinking, LEAN UX.

Marketing Digital - Customer Experience & UX/UI (2018)

Tamarindo Express · Madrid, España

Responsable del Customer Experience de la empresa. Gerencia del Marketing Digital e identidad corporativa. Encargada del diseño, maquetación y mantenimiento del Website.

Google Analitycs, Wordpress, Sketch, Keynote, Invision, Suite Adobe, Figma, HTML5, CSS3, Agile.

Productora (2017 - 2018)

Radio María · Caracas, Venezuela

Producción y conducción de programas radiales.

Suite Adobe.

Verónica A. García D.

UX / UI Designer

Marketing Digital Diseño Front-End

Contacto

\(+34677765928

☑ veronicavagd@gmail.com

https://bit.ly/2YvWlc4

Herramientas

Sketch

Figma

Flinto

Axure

Invision Principle

Suite Adobe

HTML5

CSS3

Google Analytics

Idiomas

Español - Nativo Inglés - B2

Cursos

UX Writer
Marketing Digital & RRSS
Desarrollo Front-End

Experiencia

Redactora de contenidos web (2014 - 2017)

RevolutionIdeas · Caracas, Venezuela

Escritura creativa de contenido para redes sociales.

CMS (Wordpress), Hootsuite, Google Analitycs.

Educación

UX / UI Designer (2019)

Ironhack · Madrid, España

Licenciada en Comunicación Social (2014 - 2018)

Universidad Central de Venezuela · Caracas, Venezuela

Diploma en Gerencia de Marketing Digital (2017 - 2018)

Universidad Central de Venezuela · Caracas, Venezuela

Curso Técnicas gráficas digitales (2015)

Centro de Diseño Digital · Caracas, Venezuela